【裁判字號】    95,訴,79
【裁判日期】    950308
【裁判案由】    毒品危害防制條例
【裁判全文】
臺灣桃園地方法院刑事判決                95年度訴字第79號
公  訴  人  台灣桃園地方法院檢察署檢察官
被      告  甲○○
                      巷20弄.
指定辯護人  本院公設辯護人 乙○○
上列被告因毒品危害防制條例案件，經檢察官提起公訴（94年度
毒偵字第4670、4681、5483號），被告於準備程序進行中，就被
訴事實為有罪之陳述，經告知簡式審判程序意旨，聽取當事人意
見後，本院裁定由受命法官獨任進行簡式審判程序，檢察官復聲
請改依協商程序而為判決，本院判決如下：
    主  文
甲○○連續施用第一級毒品，累犯，處有期徒刑捌月。又連續施
用第二級毒品，累犯，處有期徒刑玖月。扣案之第二級毒品甲基
安非他命陸包（其中伍包實稱毛重肆點柒肆貳公克，含伍只塑膠
袋及伍張標籤紙；另壹包實稱毛重壹點壹公克，含貳只塑膠
袋）、殘餘甲基安非他命毒品殘渣之殘渣袋壹只均沒收銷燬之。
扣案之削尖吸管壹支、吸食器壹組均沒收之。應執行有期徒刑壹
年肆月。扣案之第二級毒品甲基安非他命陸包（其中伍包實稱毛
重肆點柒肆貳公克，含伍只塑膠袋及伍張標籤紙；另壹包實稱毛
重壹點壹公克，含貳只塑膠袋）、殘餘甲基安非他命毒品殘
渣之殘渣袋壹只均沒收銷燬之。扣案之削尖吸管壹支、吸食器壹
組均沒收之。
    事實及理由
一、犯罪事實：甲○○前因施用毒品案件，經本院於民國88年4
    月16日以88年度毒聲字第2251號裁定送觀察、勒戒後，認有
    繼續施用毒品之傾向，復以裁定令入戒治處所施以強制戒治
    ，嗣經本院以88年度毒聲字第5046號裁定停止強制戒治後，
    復以88年度毒聲字第7460號裁定撤銷停止戒治，並於89年3
    月9 日入臺灣新竹戒治所繼續執行前開強制戒治，於89年11
    月18日執行完畢而釋放。復因施用毒品案件，經本院於91年
    3 月28日以91年度毒聲字第811 號裁定令入戒治處所施以強
    制戒治，嗣經本院以92年度毒聲字第613 號裁定停止強制戒
    治而釋放，並於92年7 月17日期滿而執行完畢。上開毒品案
    件並經本院於92年11月21日以91年度易字第2119號判處有期
    徒刑7 月，於92年3 月22日確定，並於93年6 月5 日縮刑期
    滿執行完畢。詎仍不知悛悔，於上開強制戒治執行完畢釋放
    後，5 年內復基於施用第一級毒品海洛因之概括犯意，於94
    年4 月間某日起至同年8 月13日14時30分許為警採之時間回
    溯26小時內某時止，在桃園縣大溪鎮○○里○ 鄰○○路○ 段
    23 0巷20弄24號住處，連續施用第一級毒品海洛因多次。甲
    ○○另基於施用第二級毒品甲基安非他命之概括犯意，於94
    年8 月10日12時許起至同年月19日14時50分許為警採尿時間
    回溯96小時內某時止，在上址住處及桃園縣龍潭鄉3 坑村12
    鄰3 坑子89之2 號不知情之友人徐春華住處等地，以削尖吸
    管（非專供）舀裝第二級毒品甲基安非他命置入吸食器（非
    專供）內加以燒烤之方式，連續施用第二級毒品甲基安非他
    命多次。嗣於94年8 月10日20時30分許，在桃園縣龍潭鄉○
    ○路○○段龍吟街口為警盤查時，因持有毒品而為警當場逮
    捕，並對其採集尿液而查獲，且扣得第二級毒品甲基安非他
    命5 包（實稱毛重4.742 公克，含5 只塑膠袋及5 張標籤紙
    ）；復於94年8 月13日12時30分許，在桃園縣龍潭鄉3 坑村
    12鄰3 坑子89之2 號徐春華住處為警查獲，並扣得其所有供
    施用第二級毒品所用之削尖吸管1 支及吸食器1 組、第二級
    毒品甲基安非他命1 包（實稱毛重1.33 1公克，含2 只塑膠
    袋及2 張標籤紙）、殘餘甲基安非他命毒品殘渣之殘渣袋1
    個，並對其採尿而查獲；又於94年8 月19日經臺灣桃園地方
    法院檢察署檢察官核發強制到場採驗尿液許可書強制到場後
    ，經警對之採驗尿液而查獲。案經桃園縣政府警察局平鎮分
    局、大溪分局報請臺灣桃園地方法院檢察署檢察官偵查起訴
    。
二、證據：
  (一)被告甲○○於警詢、偵訊及本院審理時之自白。
  (二)桃園縣政府警察局平鎮分局被採尿人姓名編號對照表（尿液
    檢體編號：F405號、F407號）2 紙、桃園縣政府警察局大溪
    分局偵辦毒品案件被採尿人姓名編號對照表（尿液檢體編號
    ：I2 53 號）1 紙、臺灣尖端先進生技醫藥股份有限公司濫
    用藥物檢驗報告（尿液檢體編號：F405號、F407號、I253號
    ）3 紙、臺灣桃園地方法院檢察署檢察官強制到場（強制採
    驗尿液）許可書1 紙、桃園縣政府警察局平鎮分局搜索扣押
    筆錄2 件。
  (三)扣案之削尖吸管1 支、吸食器1 組、甲基安非他命6 包（其
    中1 包實稱毛重1.331 公克；另5 包實稱毛重4.742 公克）
    、行政院衛生署管制藥品管理局管檢字第0940010694號、第
    0000000000號檢驗成績書2 紙。
  (四)臺灣高等法院被告全國前案紀錄表。
三、本案犯罪事實，業據被告甲○○於準備程序進行中為有罪之
    陳述，由本院裁定受命法官獨任進行簡式審判程序，復經檢
    察官聲請改依協商程序，經本院指定公設辯護人協助其進行
    協商，當事人雙方於審判外達成協商合意，其合意內容為：
    被告連續施用第一級毒品海洛因部分願受有期徒刑8 月之科
    刑宣告；連續施用第二級毒品甲基安非他命部分願受有期徒
    刑9 月之科刑宣告。經查，被告之自白，有上開證據足認屬
    實，並與本院認定之事實相符。又被告前於88年間因施用毒
    品案件，經本院裁定送觀察、勒戒後，認有繼續施用毒品之
    傾向，復經本院裁定令入戒治處所施以強制戒治，雖經本院
    裁定停止強制戒治，然本院嗣撤銷停止戒治而繼續執行上開
    強制戒治，而於89年11月18日執行完畢而釋放。復於91年間
    因施用毒品案件，經本院號裁定令入戒治處所施以強制戒治
    ，嗣經裁定停止強制戒治而釋放後，於92年7 月17日期滿而
    執行完畢一情，有臺灣高等法院被告前案紀錄表1 份在卷可
    稽，被告於上開強制戒治執行完畢而釋放後，5 年內再犯本
    件毒品危害防制條例第10條之罪，依同條例第23條規定，應
    依法追訴，檢察官起訴，即無不合。核被告甲○○所為，係
    犯毒品危害防制條例第10條第1 項施用第一級毒品海洛因罪
    、同條例第10條2 項施用第二級毒品甲基安非他命罪。被告
    施用毒品前持有毒品之行為，及持有施用剩餘而未及再次施
    用毒品之行為，為施用毒品行為之當然結果，不另論罪。被
    告前後多次施用第一級毒品海洛因、第二級毒品甲基安非他
    命之犯行，其時間緊接，所犯構成要件相同，顯係基於概括
    犯意反覆所為，均連續犯，應依刑法第56條規定論以1 罪，
    並加重其刑。被告前因毒品危害防制條例案件，經本院以91
    年度易字第2119號判處有期徒刑7 月確定，並於93年6 月5
    日縮刑期滿執行完畢，有前揭前案紀錄表在卷可稽，其於有
    期徒刑執行完畢後，5 年內再犯有期徒刑以上之本罪，為累
    犯，應依刑法第47條規定加重其刑，並遞加重之。爰審酌被
    告有如事實欄所載施用毒品之犯罪前科紀錄，此有前揭前案
    紀錄表可按，其素行非佳，其犯罪行為主要係戕害自身，並
    未直接積極損害他人之利益，且犯後坦承犯行，態度尚稱良
    好等一切情狀，上開協商內容尚無不當之處。本案復查無刑
    事訴訟法第455 條之4 第1 項各款所列情形，檢察官聲請改
    依協商程序而為判決，本院爰不經言詞辯論，於協商合意範
    圍內為協商判決。
四、扣案之白粉6 包，均係第二級毒品甲基安非他命（其中1包
    實稱毛重1.331 公克；另5 包實稱毛重4.742 公克），此有
    行政院衛生署管制藥品管理局管檢字第0940010694號、第00
    00000000號檢驗成績書2 紙附卷可稽，而扣案之殘渣袋亦留
    有第二級毒品甲基安非他命（殘渣袋與毒品難以析離），並
    有行政院衛生署管制藥品管理局管檢字第0950001074號檢驗
    成績書附卷可稽，既係本件查獲之第二級毒品，爰均依毒品
    危害防制條例第18條第1 項前段規定，沒收銷燬之。扣案之
    削尖吸管1 支、吸食器1 組，被告於警詢及檢察官訊問時均
    自承為其所有且供作施用毒品犯罪所用（見偵查卷第8 、34
    頁），爰依刑法第38條第1 項第2 款規定均沒收之。
五、應適用之法條：刑事訴訟法第273 條之1 第1 項、第455 條
    之2 第1 項、第455 條之4 第2 項、第455 條之8 、第454
    條第2 項，毒品危害防制條例第10第1 項、第2 項、第18條
    第1 項前段，刑法第11條、第56條、第47條、第51條第5款
    、第38條第1項第2款。
六、協商判決除有刑事訴訟法第455 條之4 第1 項第1 款於本訊
    問程序終結前，被告撤銷協商合意或檢察官撤回協商聲請者
    ；第2 款被告協商之意思非出於自由意志者；第4 款被告所
    犯之罪非第455 條之2 第1 項所定得以協商判決者；第6 款
    被告有其他較重之裁判上一罪之犯罪事實者；第7 款法院認
    應諭知免刑或免訴、不受理者情形之一，及違反同條第2 項
    「法院應於協商合意範圍內為判決；法院為協商判決所科之
    刑，以宣告緩刑或二年以下有期徒刑、拘役或罰金為限」之
    規定者外，不得上訴。
七、如有前述例外得上訴之情形，又不服本件判決，得自收受判
    決送達之日起10日內，向本院提出上訴書狀，上訴於第二審
    法院。
本案經檢察官嵇珮晶到庭執行職務。
中    華    民    國    95    年    3     月    8     日
                  刑事第九庭    法  官  蘇琬能
以上正本證明與原本無異。
                                書記官  江世亨
中    華    民    國    95    年    3     月    13    日
論罪科刑法條
毒品危害防制條例第10條
施用第一級毒品者，處 6 月以上 5 年以下有期徒刑。
施用第二級毒品者，處 3 年以下有期徒刑。


司法院資訊處製作；財團法人民間司法改革基金會備份。
